臺灣士林地方法院刑事判決
110年度訴字第600號
公  訴  人  臺灣士林地方檢察署檢察官
被      告  林彥諭


選任辯護人  劉彥君律師
上列被告因毒品危害防制條例等案件，經檢察官提起公訴（110
年度偵字第16470號）及移送併辦（111年度偵字第2007、2008號
），本院判決如下：
    主  文
丙○○犯如附表一主文欄所示各罪，各處如附表一主文欄所示之刑
及沒收。得易科罰金部分，應執行有期徒刑捌月，如易科罰金，
以新臺幣壹仟元折算壹日；不得易科罰金部分，應執行有期徒刑
柒年陸月。
    事  實
一、丙○○係成年人，知悉4-甲基甲基卡西酮為毒品危害防制條例
    所列管之第三級毒品，不得非法販賣，竟意圖營利，基於販
    賣第三級毒品之犯意，於民國110年4月10日晚間以前某時許
    ，以附表二編號9所示手機為聯絡工具，透過通訊軟體微信
    （下稱微信）與未成年人連〇〇（95年5月生，真實姓名年籍
    均詳卷）聯絡毒品交易事宜，並於110年4月11日0時15分許
    ，駕駛車牌號碼000-0000號自用小客車至新北市○○區○○路0
    段0號前，交付含有第三級毒品4-甲基甲基卡西酮之咖啡包2
    0包予連〇〇及收取現金新臺幣（下同）6,000元，而完成交易
    。因連〇〇先前已與執行網路巡邏勤務且無買受真意之新北市
    政府警察局員警喬裝之毒品買家約定以6,000元之價格，販
    賣含有上揭第三級毒品成分之咖啡包10包，員警遂於110年4
    月11日0時51分許，前往上址與連〇〇交易（連〇〇涉犯販賣第
    三級毒品未遂罪部分，現由臺灣新北地方法院少年法庭審理
    中），連〇〇取出毒品咖啡包10包予喬裝毒品買家之員警確認
    ，並擬收取6,000元對價時，經員警表明身分，當場逮捕連〇
    〇，並扣得毒品咖啡包10包（外包裝為小丑黑底之毒品咖啡
    包5包，毛重共30.23公克，純質淨重1.370公克、PATEK黑底
    之毒品咖啡包5包，毛重28.07公克，純質淨重2.019公克，
    總純質淨重合計3.389公克）及IPHONE 12藍色手機1支（IME
    I：000000000000000號、門號0000000000號），始查悉上情
    。
二、丙○○明知大麻、3,4-亞甲雙氧苯基乙基胺戊酮，分別為毒品
    危害防制條例第2條第2項第2、3款所列管之第二、三級毒品
    ，不得非法持有，竟分別基於持有第二級毒品大麻、純質淨
    重5公克以上之第三級毒品3,4-亞甲雙氧苯基乙基胺戊酮之
    犯意，於110年9月8日6時30分前某日，在不詳地點，向真實
    身分不詳之成年人（無證據顯示為未成年人），取得附表二
    編號1所示之第二級毒品大麻而持有之；又於110年8月21日2
    1時30分許，向真實年籍身分不詳之喬俊和友人取得含有第
    三級毒品3,4-亞甲雙氧苯基乙基胺戊酮之咖啡包100包而持
    有之。
三、丙○○明知具有殺傷力之子彈及槍枝主要組成零件，均係槍砲
    彈藥刀械管制條例所列管之物品，未經主管機關許可，不得
    非法持有，竟基於持有具殺傷力子彈及槍砲主要組成零件之
    犯意，於104年6月18日前某日，在臺北市通化街某處，從真
    實姓名身分不詳之成年人（無證據顯示為未成年人）、綽號
    「康哥」之人取得如附表二編號3、4所示之具有殺傷力之非
    制式子彈4顆及為槍枝主要組成零件之已貫通金屬槍管1支而
    持有之。
四、嗣經新北市政府警察局新莊分局於110年9月8日6時30分許，
    在丙○○位於新北市○○區○○路000號5樓之1住處執行搜索，並
    扣得如附表二所示物品。
五、案經新北市政府警察局新莊分局報請臺灣士林地方檢察署檢
    察官偵查起訴及移送併辦。
    理  由
甲、程序方面
    本件判決認定犯罪事實所引用之卷內供述及非供述證據（包
    含人證與文書證據、物證等證據），並無證據證明係公務員
    違背法定程序所取得，且經檢察官、被告丙○○及辯護人均同
    意作為證據【本院110年度訴字第600號卷（下稱本院訴字卷
    ）第462至474頁】，經本院審酌該等證據資料製作時之情況
    ，並無違法不當及證明力明顯過低之瑕疵，堪認作為證據應
    屬適當，依刑事訴訟法第158條之4反面解釋及第159條至第1
    59 條之5規定，俱有證據能力。辯護人固爭執新北市政府警
    察局新莊分局偵辦丙○○涉嫌毒品危害防制條例偵查報告【臺
    灣士林地方檢察署110年度他字第1803號卷（下稱他字卷）
    卷一第6至15頁，他字卷二第3至12頁】之證據能力，因本院
    並未執該等證據作為被告有罪之判斷，爰不贅述該等證據有
    無證據能力。
乙、實體方面
壹、認定犯罪事實所憑之證據及理由：
一、犯罪事實欄一（被告販賣第三級毒品予連〇〇部分）
（一）訊據被告固坦承其於110年4月11日0時15分許，駕駛車牌
      號碼000-0000號自用小客車前往新北市○○區○○路0段0號前
      ，交付含有第三級毒品4-甲基甲基卡西酮之咖啡包20包予
      連〇〇，並當場收取現金6,000元，惟否認有何販賣第三級
      毒品犯行，辯稱：我只是幫連〇〇拿咖啡包，沒有營利之犯
      意，應僅成立轉讓毒品罪云云。辯護人則辯護稱：被告因
      從事外送餐點工作而認識連〇〇，連〇〇為尋求毒品咖啡包貨
      源，主動詢問被告而得知被告有購買管道，並以傳送LINE
      或微信訊息方式向被告表示欲以每包300元之對價，購買
      毒品咖啡包施用，被告遂為其向藥頭張耀升於新北市蘆洲
      區某地以每包300元購買30包，並以同額價格交付其中毒
      品咖啡包20包予連〇〇，其餘10包則由被告及友人丁○○共同
      施用，顯非基於營利意圖購買毒品咖啡包，且無證據證明
      被告有賺取任何價差或量差，主觀上並無營利之意圖，被
      告僅係幫助連〇〇施用第三級毒品，但不知連〇〇為未成年人
      等語。
（二）被告於110年4月11日0時15分許前某時，使用附表二編號9
      之手機傳送微信訊息予連〇〇後，於110年4月11日0時15分
      許，駕駛車牌號碼000-0000號自用小客車至新北市○○區○○
      路0段0號前，交付含有第三級毒品4-甲基甲基卡西酮之咖
      啡包20包予連〇〇及收取現金6,000元。嗣因連〇〇前與無買
      受真意之新北市政府警察局員警喬裝之毒品買家約定以6,
      000元之價格，販賣含有上揭第三級毒品成分之毒品咖啡
      包10包，經員警於110年4月11日0時51分許，前往上址與
      連〇〇交易，經員警表明身分，當場逮捕連〇〇，並扣得毒品
      咖啡包10包（外包裝為小丑黑底之毒品咖啡包5包，毛重
      共30.23公克，純質淨重1.370公克、PATEK黑底之毒品咖
      啡包5包，毛重28.07公克，純質淨重2.019公克，總純質
      淨重合計3.389公克）而未遂等情，業據被告坦承不諱【
      臺灣士林地方檢察署110年度偵字第16470號卷（下稱偵字
      卷）卷一第235至239頁，本院訴字卷第18、46頁】，核與
      證人連〇〇於警詢及偵查時證述、本院少年法庭時供述之指
      證情節相合（他字卷一第33頁，他字卷二第19至22頁，偵
      字卷第279頁本院卷第333、338、348、350頁），並有被
      告與連〇〇之微信對話紀錄、新北市政府警察局新莊分局搜
      索扣押筆錄、扣押物品目錄表、連〇〇之扣案手機擷取畫面
      4張、新北市政府警察局新莊分局中港所（網路巡察）譯
      文、連〇〇與員警之通訊軟體對話紀錄擷圖在卷可稽（他字
      卷一第39至44、59至78頁，他字卷二第13至16、23至113
      頁）；又連〇〇上開經員警扣得之毒品咖啡包，經送台灣尖
      端先進生技醫藥股份有限公司鑑定，檢出含4-甲基甲基卡
      西酮之第三級毒品成分，亦有該公司毒品原物鑑定實驗室
      110年4月19日毒品證物鑑定分析報告、新北市政府警察局
      新莊分局查獲涉嫌毒品危害防制條例毒品初步檢驗報告書
      及該局查獲毒品案重量鑑定證明書存卷可佐（他字卷一第
      16、17、50至52頁），上開事實，堪以認定。
（三）被告及辯護人固以前詞為辯，惟查：
　　1.按販賣毒品係違法行為，非可公然為之，亦無公定價格，
      且容易分裝、增減份量，而買賣之價格，可能隨時依交易
      雙方關係之深淺、購毒者之資力、需求量及對行情之認知
      、毒品來源是否充裕、查緝是否嚴謹、風險大小等情形，
      而異其標準，非可一概而論，從而販賣之利得，除販賣之
      價量俱臻明確外，委難察得實情，然販賣者從價差或量差
      中牟利之方式雖異，其意圖營利之販賣行為則無二致。是
      縱未確切查得販賣賺取之實際差價，但除別有事證，足認
      係按同一價格轉讓，確未牟利之情形外，尚難執此認非法
      販賣之事證有所不足，致知過坦承者難辭重典，飾詞否認
      者反得逞僥倖，而失情理之平。又按毒品交易不必然以現
      貨買賣為常態，毒品交易通路賣方上、下手間，基於規避
      查緝風險，節約存貨成本等不一而足之考量，臨交貨之際
      ，始互通有無之情形，亦所在多有，故毒販基於營利之意
      圖，與買方議妥交易後，始轉而向上手取得毒品交付買方
      ，尚非可與單純為便利施用者乃代為購買毒品之幫助施用
      情形等同視之，仍應論以販賣毒品罪（最高法院101年度
      台上字第4983號判決意旨參照）。審之毒品交易時間、交
      易地點、金額數量之磋商，及毒品之實際交付收取現款，
      係構成販賣毒品罪之重要核心行為，而所謂合資、代購、
      調貨行為是否構成販賣，自應視被告在買賣毒品過程中之
      交易行為特徵而定，即其究係立於賣方之立場而於向上游
      取得貨源後以己力為出售之交易，抑或立於買方立場而代
      為聯繫購買來加以判斷。若被告接受買主提出購買毒品之
      要約，並直接收取買賣金錢後，以己力單獨而直接將毒品
      交付給買主，自己完遂買賣的交易行為，阻斷了毒品施用
      者與毒品提供者的聯繫管道，藉以維持其本身直接與買主
      為毒品交易之適當規模，縱使其所交付之毒品，係其另向
      上游毒販所取得，然其調貨交易行為仍具有以擴張毒品交
      易以維繫其自己直接為毒品交易管道之特徵，應仍屬於毒
      品危害防制條例所規定之販賣行為，自無從認係立於買方
      立場而為買主代為聯繫購買毒品。
　　2.經查，證人連〇〇於本院少年法庭訊問及審理時供稱：我總
      共施用大約10幾次，毒品是丙○○賣給我的，每包300元（
      本院訴字卷第333頁）、我有用過毒品咖啡包，總共施用
      過10幾次，我被警察抓到那一次的毒品來源是丙○○，每包
      300元（本院訴字卷第346頁）；又偵查時證稱：這10包毒
      品咖啡包是我向丙○○拿的，我是以1包300元向他購買20包
      ，是在我戶籍地外面交易，我與佯裝買家的警察交易前就
      與丙○○約好他拿20包毒品咖啡包來我家給我，我就給他6,
      000元現金，因為丙○○是外送員，他一直外送到我家，所
      以就認識了，我大概認識他一個多月，我認識丙○○時沒有
      加他的微信，是我知道可以向丙○○拿毒品咖啡包時，丙○○
      要我加，丙○○主動跟我說他有毒品咖啡包，他說如果有需
      要東西，可以找他拿，我就知道他說的東西指的是毒品，
      這是我第一次跟丙○○購買，丙○○知道我要去轉賣（他字卷
      一第2021頁）、我有在110年4月11日凌晨0時向丙○○以6,0
      00元購買20包毒品咖啡包，交易地點在我住的地方，丙○○
      把毒品、餅乾等吃的東西用塑膠袋裝在一起，當面交付給
      我，我就把現金給丙○○，微信對話紀錄裡「1：3」的意思
      是1包毒品咖啡包丙○○賣我300元（偵字卷一第279、281頁
      ）；復於本院審理時證稱：我在110年4月11日因為販賣咖
      啡包為警查獲，當時的毒品咖啡包是在被查獲之前沒多久
      跟丙○○買的，我買20包，當天是在新北市○○區○○路0段0號
      住處門口一手交錢一手交貨，我是用微信跟丙○○聯絡，約
      晚上11點多丙○○送貨到我住處，我是和丙○○聊天時聊到，
      他說他有，我就跟他買，微信對話中我和丙○○討論的就是
      毒品咖啡包的事等語明確（本院訴字卷第451、452、455
      頁）。是證人連〇〇於偵查、本院少年法庭及本院審理時均
      迭指被告乃販賣第三級毒品綦詳，況審之被告與證人連〇〇
      之微信對話紀錄，連〇〇表示「那個我先跟你講」、「我晚
      上跟先跟你拿16好了，我朋友也缺一直找我」、「阿那兩
      個會先拿來給我試嗎」，被告回覆稱「要半夜喔」、「我
      就抓各半」、「你試試後再看喜歡哪個」（他字卷二第96
      、97頁），且證人連〇〇於本院審理時證稱：此對話內容係
      指被告會拿給我兩種咖啡包，叫我兩種都試，看我喜歡哪
      一種，他後來沒有給我試，我用買的等語（本院訴字卷第
      456頁），是倘被告僅係原價提供毒品咖啡包予證人連〇〇
      而幫助施用或有償轉讓毒品咖包予證人連〇〇，其未從中獲
      利，與連〇〇僅係外送食品而認識，顯無深度交誼，焉需甘
      冒遭查獲重罪之風險而輾轉奔波？又焉需尚提供數種毒品
      咖啡包供證人連〇〇試用，並建議其施用後再決定之可能，
      且本案交易之直接相對人乃被告與證人連〇〇，毒品交易之
      數量及是否成交，係被告一方決定，被告所為已阻斷證人
      連〇〇與其上游毒販之聯繫，無法任由連〇〇直接與賣家交易
      、議價之可能，再佐以被告於其與證人連〇〇之對話紀錄中
      尚提及「不要讓別人知道我給」、「如果真出事」、「到
      你那邊就斷掉了ㄛ」、「對話記得刪」、「你去下載飛機
      」、「之後用那個聊這個太辣」（他字卷一第51、101、1
      13頁，偵字卷一第149、150、162頁），此情並經證人連〇
      〇於本院審理時證稱：上開對話內容係指如果我被抓到，
      我承諾到我這邊就會斷掉，不會講說我的東西來源是被告
      賣我，因為微信軟體比較危險，被告叫我下載飛機，要改
      用飛機，飛機比較安全，且被告叫我對話要記得刪是為安
      全起見，因為被告給我毒品咖啡包這件事情不希望被抓到
      等語（本院訴字卷第457、459頁），益徵被告顯知其所為
      ，事涉不法重罪，而有避免遭檢警查緝之相關舉措，被告
      自係基於出賣人之地位，核屬販賣行為無訛，是被告就本
      案販賣毒品咖啡包予連〇〇犯行，確有販賣毒品以牟利之營
      利意圖無疑。　　　
　　3.至辯護人辯護稱：本件案發時即係由丁○○陪同被告前往上
      游處取貨購得30包毒品咖啡包，丁○○可證明被告乃原價轉
      讓其中20包毒品咖啡包而無從中獲利，且被告曾以微信傳
      送訊息方式，向證人連〇〇表示「有賺再加減一下就好我是
      真的沒賺你的錢哈哈哈」、「這東西看你要給6-8年自己
      評估」、「6-8百」、「外面拿貨行情500一堆垃圾」，證
      人連〇〇其後傳送「你沒轉我錢我真的會不好意思」之訊息
      予被告（他字卷二第52、53頁，偵字卷一第147），顯見
      被告係以成本價交付毒品咖啡包予證人連〇〇，實無營利意
      圖等語。惟證人丁○○於本院審理時證稱：110年4月10日晚
      上我有與被告開車出去走走，順便去找朋友「阿昇」，當
      時我在車上，被告下車走去人家家裡，聊一聊就拿一個塑
      膠袋上車，當時我不清楚袋子的內容物，後來我問被告，
      他說是咖啡包，拿到之後就去淡水找被告的朋友，被告大
      概有拿20包毒品咖啡包給那位朋友並收6,000元，我忘記
      剩下的咖啡包如何使用，回家後就打遊戲、休息等語（本
      院訴字卷第438至442頁），堪認被告至新北市淡水區某民
      宅內拿取毒品咖啡包時，因證人丁○○並未在現場，自無從
      證明被告取得事實欄一所示毒品咖啡包之實際交易價格為
      成本價及購買數量為30包，證人丁○○上開證述，自難據為
      被告有利之認定；又證人連〇〇於本院審理時亦證稱：不清
      楚被告提供咖啡包到底有沒有因此賺到錢等語（本院訴字
      卷第456頁），自無從以連〇〇與被告間上揭對話訊息而為
      有利被告之認定，被告及辯護人辯稱被告僅以成本價轉讓
      並無營利意圖云云，並無可採。　　　　
　　4.另審之被告與證人連〇〇之微信對話紀錄顯示：
傳訊者 訊息內容 被  告 你幾歲 連〇〇 你先說 被  告 23歲 連〇〇 哇  有點老  對不起 被  告 真假啦  我以為你比我大 連〇〇 三小 被  告 氣質 連〇〇 我無言 被  告 你氣質不像小朋友 連〇〇 我無言 被  告 你氣質不像小朋友 連〇〇 我就是小朋友 被  告 你給人的感覺是成熟的 連〇〇 我也覺得我很成熟 被  告 哈哈哈很好啊  所我才覺得你應該不是小朋友  講話對話氣質不會向小孩 連〇〇  但是我看起來像小朋友  也看起來未成年     ： 連〇〇 雖然我們年紀差有點多 很聊得來 被  告 你幾歲哈哈哈 連〇〇 17 要 18 被  告 挖 
　    此有被告與證人連〇〇之微信對話紀錄附卷可憑 (他字卷二
      第82至85、93、94頁)。而上開對話內容，被告先後詢問
      證人連〇〇「你幾歲」，經證人連〇〇以「我就是小朋友」、
      「我看起來像小朋友，也看起來未成年」、「雖然我們年
      紀差有點多」、「17 要 18」等語回覆，可知被告縱曾因
      證人連〇〇之談吐及氣質而認證人連〇〇應為成年人，但被告
      仍再次向證人連〇〇確認其年齡，並獲證人連〇〇明確答稱「
      17 要 18」，被告亦僅復稱「挖」，復觀之證人連〇〇之臉
      龐仍不脫稚嫩，有連〇〇之相片影像資料查詢結果在卷可憑
      （即連〇〇之半身照片，他字卷一第53頁），而被告為高中
      肄業之學歷，於110年4月11日為本案行為時已成年，已從
      事外送員工作約1年半，並因多次外送而與連〇〇認識，且
      證人連〇〇於本院審理時證稱其因被告外送食物而見面大約
      10幾次，都是與被告面對面拿到食物等語（本院訴字卷第
      460頁），被告與連〇〇顯已有相當期間之接觸，更可佐證
      被告在本案販賣毒品咖啡包予證人連〇〇之前，顯已知悉證
      人連〇〇係未成年之事實。
　  5.辯護人雖辯護稱因被告當時有飲用毒品咖啡包，毒品效力
      仍存在，意識不清想睡覺，故對於證人連〇〇提過其年齡一
      事並無印象等語。惟觀諸被告與證人連〇〇之微信對話內容
      ，被告尚可傳送影片並說明影片內容始末、勸導證人連〇〇
      需自我控制、勿過度施用毒品咖啡包，甚至表示自己「還
      在暈」後，仍得表達「東西好」、「半夜3點一包」、「
      剛剛9一包」（他字卷二第37至48、55、56、73至76頁）
      ，足見被告對施用毒品咖啡包之利弊及當日施用時間、數
      量均可明確陳述，且其對答流利、邏輯清楚，並沒有因受
      毒品效力影響致精神狀態不佳之情況，辯護人上開所辯，
      委無可採。　　　
    6.綜上，被告於事實欄一所示時、地，販賣含有第三級毒品
      4-甲基甲基卡西酮之毒品咖啡包20包予未成年人連〇〇之事
      實，堪以認定，被告所辯應屬卸責之詞，而不可採。
二、犯罪事實欄二（被告持有第二級毒品大麻、持有純質淨重5
    公克以上第三級毒品部分）
    上開事實欄二所示犯罪事實，業經被告自始於警詢、偵查、
    本院訊問及審理時坦認在卷（偵字卷一第19至21頁，本院訴
    字卷第19至21、46、476），並有新北市政府警察局新莊分
    局搜索扣押筆錄、扣押物品目錄表、該局查獲毒品案重量鑑
    定證明書及查獲涉嫌毒品危害防制條例毒品初步檢驗報告書
    、內政部警政署刑事警察局110年9月15日刑鑑字第11000988
    64號鑑定書、台灣尖端先進生技醫藥股份有限公司毒品原物
    鑑定實驗室110年9月10日毒品證物鑑定分析報告附卷可稽（
    偵字卷一第29至41、267、268頁，偵字卷二第11頁），足認
    被告自白與事實相符，堪以採信，又被告於警詢雖稱大麻係
    向楊孟瞿取得云云，然嗣經檢察官與被告確認後，初步排除
    楊孟瞿為其持有之大麻來源乙情，有臺灣士林地方檢察署11
    1年5月12日甲○卓盈110偵16470字第1119024155號函在卷可
    憑（本院訴字卷第430頁），爰認被告於110年9月8日6時30
    分前某日，在不詳地點，向真實身分不詳之成年人（無證據
    顯示為未成年人），取得附表二編號1所示之第二級毒品大
    麻，併此敘明。綜上，此部分事證明確，應予依法論科。 
三、犯罪事實三（被告持有槍砲主要組成零件及具殺傷力子彈部
    分）
（一）訊據被告固供承經警自其新北市○○區○○路000號5樓之1住
      處，扣得子彈5顆及槍管1支，惟矢口否認有持有具殺傷力
      子彈及槍枝主要組成零件之犯意，辯稱：扣案子彈及槍管
      是在臺北市○○街○○○○○○○○號「康哥」之人，於我17歲生日
      時送我的，我以為是模型槍，不知道具有殺傷力云云。辯
      護人則辯護稱：附表二編號3、4所示物品乃他人連同模型
      槍一同贈與被告，並告知為模型槍零件，並無殺傷力，且
      無證據證明上開物品係由具殺傷力之槍枝拆解所得，或自
      始供製造管制槍枝使用或可組成具有殺傷力之槍枝，應非
      槍砲彈藥刀械管制條例第4條第2項「主要組成零件」之管
      制範圍，檢察官所提證據僅得證明被告持有上開物品，主
      觀上欠缺犯意等語。
（二）經查，前述子彈及槍管係新北市政府警察局新莊分局於11
      0年9月8日6時30分許，經員警持本院搜索票至被告位於新
      北市○○區○○路000號5樓之1住處執行搜索扣得，有本院110
      年度聲搜字第561號搜索票、新北市政府警察局新莊分局
      搜索扣押筆錄、扣押物品目錄表、查獲現場及扣案物照片
      附卷可稽（偵字卷一第29至36、51至60、107頁），並有
      附表二編號3、4所示之物可供佐證。又該等扣案之子彈及
      槍管，經送鑑定結果，扣案之槍管1支（即附表二編號3）
      ，經內政部警政署刑事警察局鑑定認係屬已貫通之金屬槍
      管（可供組成具殺傷力槍枝使用），且為公告之槍砲主要
      組成零件，有內政部警政署110年11月4日刑鑑字第110800
      0582號鑑定書、內政部110年11月24日內授警字第1100873
      069號函在卷可佐（本院訴字卷第85頁）；扣案之子彈5顆
      ，經內政部警政署刑事警察局鑑定，認均係非制式子彈，
      由金屬彈殼組合直徑約8.9mm，均經試射，其中4顆可擊發
      ，認具殺傷力（即附表二編號4）、其餘1顆無法擊發，認
      不具殺傷力，有內政部警政署刑事警察局110年11月4日刑
      鑑字第1108000582號鑑定書、111年4月18日刑鑑字第1110
      039175號函在卷可佐（本院訴字卷第91、382頁）。是被
      告持有之槍管1枝與子彈4顆，堪認確屬槍枝主要組成零件
      及具殺傷力之子彈無訛。
（二）被告固辯稱扣案槍管及子彈為綽號「康哥」所贈與，不知
      具殺傷力云云，然扣案槍管為已貫通之金屬槍管可供組成
      具殺傷力槍枝使用，有前揭內政部警政署刑事警察局110
      年11月4日刑鑑字第1108000582號鑑定書存卷可憑（本院
      訴字卷第91頁），該槍管既已貫通，顯與被告所稱同時收
      受模型槍乃未貫通之槍管之特性完全不同，再以扣案槍管
      為金屬材質，並已貫通，顯非模型槍管可比，而被告於偵
      查時供承其曾玩過槍等語（偵字卷二第75頁），顯見其對
      槍枝亦有相當熟悉度，參以證人丁○○於本院審理時證稱：
      我在丙○○家中有看到偵字卷二第35、36頁槍枝鑑定報告影
      像3、4之子彈，影像1、2沒有，那時候都裝在盒子裡，我
      是在櫃子裡看到的，丙○○說是朋友的等語（本院訴字卷第
      443、444頁），苟扣案槍管及子彈僅為玩具或模型槍彈，
      被告直承該等物品為其受贈持有即可，何需周折委稱為他
      人所有之理，益見被告應認該等扣案物為具殺傷力子彈及
      槍砲主要組成零件。
（三）綜上，被告辯稱不知扣案槍管及子彈有殺傷力云云，為事
      後卸責之詞，顯不足採，被告非法持有具有殺傷力之槍管
      及具殺傷力之子彈犯行，洵堪認定，應依法論科。
貳、論罪：
一、按4-甲基甲基卡西酮係毒品危害防制條例所列管之第三級毒
    品，核被告所為就事實欄一所示犯行，係違反毒品危害防制
    條例第9條第1項、第4條第3項之成年人對未成年人販賣第三
    級毒品罪。又被告於販賣前意圖販賣而持有第三級毒品之犯
    行，與販賣第三級毒品之犯行，為法規競合關係，僅以販賣
    第三級毒品罪論處。至本案起訴書雖指述被告係犯毒品危害
    防制條例第4條第3項之販賣第三級毒品罪，並以被告係成年
    人，販賣第三級毒品予少年連〇〇，屬故意對少年犯罪，請依
    兒童及少年福利與權益保障法第112條第1項後段加重其刑至
    二分一等語。然毒品危害防制條例第9條第1項之成年人故意
    對未成年人犯同法第6條至第8條之罪之規定，係對被害人為
    未成年人之特殊要件予以加重處罰，乃就犯罪類型變更之個
    別犯罪行為予以加重，屬刑法分則加重之性質，成為另一獨
    立之罪名，且因該條就被害人為未成年人已為特別處罰規定
    ，依兒童及少年福利及權益保障法第112條第1項後段規定，
    即不得再依同條項前段規定加重其刑，故公訴意旨認應成立
    毒品危害防制條例第4條第3項之販賣第三級毒品罪，並依兒
    童及少年福利與權益保障法第112條第1項後段加重其刑二分
    之一，顯有誤會，惟因二者社會基本事實同一，並經本院當
    庭補充告知毒品危害防制條例第9條第1項規定（本院訴字卷
    第45、46、437頁)，無礙被告及辯護人訴訟防禦權之行使，
    爰變更起訴法條審理之，附此敘明。　　
二、核被告就事實欄二所示犯行，係分別犯毒品危害防制條例第
    11條第5項之持有純質淨重5公克以上第三級毒品罪、同條例
    第11條第2項之持有第二級毒品罪。
三、核被告就事實欄三所示犯行，係犯槍砲彈藥刀械管制條例第
    12條第2項之未經許可持有具有殺傷力之子彈罪及同條例第1
    3條第4項之未經許可持有槍砲主要組成零件罪。被告以一持
    有行為同時觸犯未經許可持有具有殺傷力之子彈罪、未經許
    可持有槍砲主要組成零件罪，為想像競合犯，應依刑法第55
    條前段規定，從一重之未經許可持有槍砲主要組成零件罪處
    斷。　
四、被告所犯毒品危害防制條例第9條第1項、第4條第3項之成年
    人對未成年人販賣第三級毒品罪、同條例第11條第5項之持
    有純質淨重5公克以上第三級毒品罪、同條例第11條第2項之
    持有第二級毒品罪、槍砲彈藥刀械管制條例第13條第4項之
    未經許可持有槍砲主要組成零件罪，犯意各別，行為互殊，
    應予分論併罰。
五、刑之加重事由：
    按成年人對未成年人販賣毒品者，依各該條項規定加重其刑
    至二分之一，毒品危害防制條例第9條第1項定有明文。被告
    為成年人，對未成年人連〇〇所為如事實欄一所示販賣第三級
    毒品犯行，應依毒品危害防制條例第9條第1項規定，加重其
    刑。
六、刑之減輕事由：
（一）按毒品危害防制條例第17條第1項規定：「犯第4條至第8
      條、第10條或第11條之罪，供出毒品來源，因而查獲其他
      正犯或共犯者，減輕或免除其刑。」該項所稱之「供出毒
      品來源，因而查獲其他正犯或共犯者」，係指犯罪行為人
      供出與本案毒品來源有關之其他正犯或共犯資料，使調查
      或偵查犯罪之公務員得據以對之發動調查或偵查程序，並
      因此而確實查獲其人、其犯行者，始足該當；若被告雖陳
      述其來源，但所述欠缺補強證據，職司犯罪偵查或訴追之
      機關因而未查獲，即與上述規定之要件不合（最高法院10
      2年度台上字第3494號、111年度台上字第594號判決意旨
      可資參照）。
（二）查被告固於警詢、偵查及本院審理時指述其毒品上游為綽
      號「張耀升」、「李家羽」、「楊孟瞿」云云，惟經本院
      就本案有無因被告供述而查獲毒品來源一事函詢臺灣士林
      地方檢察署、新北市政府警察局新莊分局，經其等分別覆
      以：「本件並未查獲被告丙○○所陳毒品上游『張耀升』或其
      他正犯或共犯」、「本件經與被告丙○○確認，初步排除李
      家羽、楊孟瞿為共犯或上游，另據丙○○所陳，喬俊和非上
      游，而係與買家聯繫之人，目前尚未查獲所陳買家」，有
      臺灣士林地方檢察署111年4月11日甲○卓盈110偵16470字
      第1119018113號、111年5月12甲○卓盈110偵16470字第111
      9024155號函、新北市政府警察局新莊分局職務報告（本
      院訴字卷第366、430頁，本院不公開卷），足認本案並無
      因被告供出毒品來源因而查獲其他共犯、正犯情形，與毒
      品危害防制條例第17條第1項規定未符，自均不得依該規
      定減輕或免除其刑。
七、臺灣士林地方檢察署111年度偵字第2007、2008號移送併辦
    意旨書部分。與起訴書之犯罪事實一相同，屬事實上同一案
    件，為起訴效力所及，本院自得併予審究。
參、科刑：
一、爰以行為人責任為基礎，審酌被告明知第三級毒品咖啡包對
    於人體健康之戕害甚深，仍漠視毒品危害性及法令禁制而為
    販賣第三級毒品予未成年人之犯行，且另為持有超過純質淨
    重5公克以上之第三級毒品及第二級毒品大麻、具殺傷力非
    制式子彈及槍管等犯行，甚屬不該，暨斟酌被告所販賣第三
    級毒品之數量及獲利、持有毒品、槍管及子彈之情節；兼衡
    被告犯罪之動機、目的、手段，暨被告自陳高中肄業之智識
    程度、未婚、先前從事外送員工作、月收入平均約10萬元、
    不需要扶養其他人（本院訴字卷第477頁）等家庭經濟生活
    狀況等一切情狀，量處如主文所示之刑，併就被告所犯得易
    科罰金之毒品危害防制條例第11條第5項之持有純質淨重5公
    克以上第三級毒品罪、同條例第11條第2項之持有第二級毒
    品罪部分，分別諭知易科罰金之折算標準。
二、按宣告多數有期徒刑者，於各刑中之最長期以上，各刑合併之刑期以下，定其刑期，但不得逾30年，刑法第51條第5款定有明文，係採限制加重原則，而非以累加方式定應執行刑。茲審酌被告就事實欄一、三部分，分別為成年人販賣第三級毒品咖啡包予未成年人、持有具殺傷力之槍枝主要組成零件犯行，二者行為態樣、罪責並不相同，而就事實欄二部分，分別為持有第二級毒品大麻、第三級毒品咖啡包犯行，其犯罪手法雖屬同一，但持有之扣案毒品咖啡包數量達64包，復考量法律之外部性及內部性界限、刑罰經濟及恤刑之目的、刑罰邊際效應隨刑期而遞減及行為人所生痛苦隨刑期而遞增、行為人復歸社會之可能性、各罪間之關係、時空之密接程度等情狀（刑事案件量刑及定執行刑參考要點第22至24點參照），就被告所犯毒品危害防制條例第11條第5項之持有純質淨重5公克以上第三級毒品罪、同條例第11條第2項之持有第二級毒品罪所處得易科罰金之有期徒刑部分，定應執行有期徒刑8月，如易科罰金，以1,000元折算1日；而被告所犯毒品危害防制條例第9條第1項、第4條第3項之成年人對未成年人販賣第三級毒品罪、槍砲彈藥刀械管制條例第13條第4項之未經許可持有槍砲主要組成零件罪所處不得易科罰金之有期徒刑部分，定應執行有期徒刑7年6月。
肆、沒收：
一、關於附表二編號1部分：
（一）按毒品危害防制條例第18條第1項後段規定查獲之第三、
      四級毒品，無正當理由而擅自持有者，沒入銷燬之。此應
      沒入銷燬之毒品，專指查獲施用或持有（未成罪）之第三
      、四級毒品而言；倘屬同條例相關法條明文規定處罰之犯
      罪行為，即非該條項應依行政程序沒入銷燬之範圍。再同
      條例對於查獲之製造、運輸、販賣、意圖販賣而持有、以
      非法方法使人施用、引誘他人施用、轉讓及持有純質淨重
      達一定重量第三、四級毒品之沒收，並無特別規定，如其
      行為已構成犯罪，則該毒品即屬不受法律保護之違禁物，
      應回歸刑法之適用，依刑法第38條第1項之規定沒收之，
      始為適法（最高法院109年度台上字第1301號判決意旨參
      照）。
（二）查扣案之附表二編號1所示毒品咖啡包64包（含包裝袋64
      只），經送檢驗後，檢出第三級毒品4-甲基甲基西卡酮成
      分乙情，有內政部警政署刑事警察局110年9月15日刑鑑字
      第1100098864號鑑定書在卷可佐（本院訴字卷第109頁）
      ，為違禁物，不問屬於犯罪行為人與否，應依刑法第38條
      第1項規定宣告沒收。另上開毒品之包裝袋64只，因其上
      殘留之毒品難以析離，且無析離之實益與必要，應連同查
      獲之前開毒品沒收。至送驗耗損部分之毒品，因已鑑析用
      罄，業已滅失，爰不另宣告沒收，附此敘明。
二、關於附表二編號2部分：
（一）按查獲之第一級、第二級毒品，不問屬於犯罪行為人與否
      ，均沒收銷燬之，毒品危害防制條例第18條第1項前段定
      有明文。
（二）查扣案之附表二編號2所示大麻2包（含包裝袋2只，驗前
      總毛重1.37公克，驗前淨重0.886公克，驗餘淨重：0.863
      公克），經送請台灣尖端生技醫藥股份有限公司毒品原物
      鑑定實驗室，以氣相層析質譜儀(GC/MS)法檢驗，檢出成
      分四氫大麻酚乙情，有該公司實驗室毒品證物鑑定分析報
      告在卷可佐（本院訴字卷第115頁），屬查獲之第二級毒
      品，而盛裝上開毒品之包裝袋2只，因其內殘留有毒品成
      分而無法完全析離，亦應整體視為查獲之毒品，而依毒品
      危害防制條例第18條第1項前段之規定宣告沒收銷燬之。
      至送驗耗損部分之毒品，因已鑑析用罄，業已滅失，爰不
      另宣告沒收銷毀，附此敘明　　
三、關於附表二編號3部分：
（一）按違禁物，不問屬於犯罪行為人與否，沒收之，刑法第38
      條第1項定有明文。
（二）查扣案之已貫通金屬槍管1支（即附表二編號3），屬違禁
      物，不問屬於被告與否，應依上開規定宣告沒收。至扣案
      之子彈5顆（包含附表二編號4所示業經試射之具殺傷力子
      彈4顆、不具殺傷力子彈1顆），因均經試射擊發，所餘彈
      殼及彈頭不再具有子彈功能，已不具殺傷力，均非屬違禁
      物，自無庸宣告沒收。
二、關於犯罪所得部分：
（一）按犯罪所得，屬於犯罪行為人者，沒收之。但有特別規定
      者，依其規定。前二項之沒收，於全部或一部不能沒收或
      不宜執行沒收時，追徵其價額。刑法第38條之1第1、3項
      定有明文。 　　
（二）查被告所為如事實欄一所示販賣毒品犯行之所得6,000元
      ，為被告之犯罪所得，且未據扣案，應依上開規定，宣告
      沒收，於全部或一部不能沒收或不宜執行沒收時，追徵其
      價額。　　
三、關於供犯罪所用之物：
（一）按供犯罪所用之物、犯罪預備之物或犯罪所生之物，屬於
      犯罪行為人者，得沒收之。但有特別規定者，依其規定。
（二）查扣案之附表二編號9所示行動電話，係被告所有且持供
      為本案犯行聯繫之用（本院訴字卷第20頁），爰依毒品危
      害防制條例第19條第1項(供犯販賣第三級毒品罪所用)宣
      告沒收；其於扣案之物（即附表二編號5至8、10、11），
      與被告本案犯行無直接關聯，均不予宣告沒收，附此敘明
      。
據上論斷，應依刑事訴訟法第299條第1項前段，判決如主文。
本案經檢察官乙○○提起公訴，檢察官郭季青到庭執行職務。
中　　華　　民　　國　　111 　年　　6 　　月　14 　　日
                  刑事第一庭　審判長法  官  陳明偉
　　　　　　　　　                  法  官  鍾晴
　　　　　　　　　                  法  官  吳佩真
　　　　　　　　　                  
以上正本證明與原本無異。
如不服本判決應於收受送達後20日內向本院提出上訴書狀，並應
敘述具體理由。其未敘述上訴理由者，應於上訴期間屆滿後20 
日內向本院補提理由書 (均須按他造當事人之人數附繕本 )「切
勿逕送上級法院」。
因疫情而遲誤不變期間，得向法院聲請回復原狀。                                                書記官  黃婕宜
中　　華　　民　　國　　111 　年　　6 　　月　　14 　日
附錄本案論罪科刑法條：
毒品危害防制條例第4條第3項
製造、運輸、販賣第三級毒品者，處7年以上有期徒刑，得併科
新臺幣1000萬元以下罰金。
毒品危害防制條例第9條第1項
成年人對未成年人販賣毒品或犯前三條之罪者，依各該條項規定
加重其刑至二分之一。
毒品危害防制條例第11條第2項、第5項
持有第二級毒品者，處2年以下有期徒刑、拘役或新臺幣20萬元
以下罰金。
持有第三級毒品純質淨重5公克以上者，處2年以下有期徒刑，得
併科新臺幣20萬元以下罰金。
槍砲彈藥刀械管制條例第12條第4項
未經許可，持有、寄藏或意圖販賣而陳列子彈者，處5年以下有
期徒刑，併科新臺幣300萬元以下罰金。
槍砲彈藥刀械管制條例第13條第4項
未經許可，持有、寄藏或意圖販賣而陳列第一項所列零件者，處
6月以上5年以下有期徒刑，併科新臺幣300萬元以下罰金。

附表一：
編號 犯 罪 事 實             主     文 一 事實欄一 丙○○成年人對未成年人販賣第三級毒品，處有期徒刑柒年貳月；扣案之附表二編號9所示之物沒收；未扣案之犯罪所得新臺幣陸仟元沒收，於全部或一部不能沒收或不宜執行沒收時，追徵其價額。 二 事實欄二 丙○○持有第三級毒品純質淨重五公克以上，處有期徒刑陸月，如易科罰金，以新臺幣壹仟元折算壹日，扣案之附表二編號1所示之物沒收之；又持有第二級毒品，處有期徒刑參月，如易科罰金，以新臺幣壹仟元折算壹日，扣案之如附表二編號2所示之物沒收銷毀之。 三 事實欄三 丙○○未經許可，持有槍枝之主要組成零件，處有期徒刑捌月，併科罰金新臺幣伍萬元，罰金如易服勞役，以新臺幣壹仟元折算壹日；扣案之如附表二編號3所示之物沒收。 

附表二：
編號    扣 案 物 品         備            註 1 內含3,4-亞甲雙氧苯基乙基胺戊酮之咖啡64包（包裝印「貴州茅台酒」，驗前總淨重：149.79公克） 1.新北市政府警察局新莊分局110年9月8日扣押物品目錄表「品名：毒品咖啡包」及扣押物照片，亦即111年度毒保字第165號扣押物品清單編號1（偵字卷一第35頁，本院訴字卷第107、111、112頁）。 2.左列咖啡包，經內政部警政署分予以編號A1至A64，隨機抽取編號A5鑑定，內含紫色粉末，檢出第三級毒品3,4-亞甲雙氧苯基乙基胺戊酮等成分，純度6％，依據抽測純度值，推估編號A1至A64均含3,4-亞甲雙氧苯基乙基胺戊酮之驗前總純質淨重約8.98公克，有內政部警政署刑事警察局110年9月15日刑鑑字第1100098864號鑑定書在卷可佐（本院訴字卷第109頁）。 2 大麻2包（驗前總毛重1.37公克，驗前淨重0.886公克，驗餘淨重：0.863公克） 1.新北市政府警察局新莊分局110年9月8日扣押物品目錄表「品名：毒品大麻」及扣押物照片（偵字卷一第35頁，本院訴字卷第117頁），亦即111年度毒保字第167號扣押物品清單編號1。 2.左列大麻2包，經氣相層析質譜儀(GC/MS)法檢驗，檢出成分四氫大麻酚，驗餘量0.863公克)，有台灣尖端先進生技醫藥股份有限公司毒品原物鑑定實驗室毒品證物鑑定分析報告在卷可佐（本院訴字卷第115頁）。 3 已貫通之金屬槍管1支 1.新北市政府警察局新莊分局110年9月8日扣押物品目錄表「品名：槍管車通」及扣押物照片，亦即111年度槍保字第8號扣押物品清單編號1（偵字卷一第35頁，本院訴字卷第83、86、87頁）。 2.左列槍管，經內政部警政署刑事警察局鑑定認係屬已貫通之金屬槍管（可供組成具殺傷力槍枝使用），有內政部警政署110年11月4日刑鑑字第1108000582號鑑定書在卷可佐（本院訴字卷第85頁）。   4 0.89mm非制式子彈5顆 1.新北市政府警察局新莊分局110年9月8日扣押物品目錄表「品名：子彈」及扣押物照片，亦即111年度彈保字第5號扣押物品清單編號1（偵字卷一第35頁，本院訴字卷第89、92、93頁）。 2.上開扣案子彈，經內政部警政署刑事警察局鑑定，認均係非制式子彈，由金屬彈殼組合直徑約8.9mm，均經試射，其中4顆可擊發，認具殺傷力；其餘1顆無法擊發，認不具殺傷力，有內政部警政署刑事警察局110年11月4日刑鑑字第1108000582號鑑定書、111年4月18日刑鑑字第1110039175號函在卷可佐（本院訴字卷第91、382頁）。   5 磅秤1個 新北市政府警察局新莊分局110年9月8日扣押物品目錄表「品名：磅秤」，亦即111年度保管字第549號扣押物品清單編號1（偵字卷一第35頁，本院訴字卷第95頁）。   6 IPhone 6S銀色手機1支 （含SIM卡1枚） 新北市政府警察局新莊分局110年9月8日扣押物品目錄表「品名：手機①」及扣押物照片，亦即111年度保管字第549號扣押物品清單編號1（偵字卷一第35、59、60頁，本院訴字卷第99頁）。   7 IPhone藍色手機1支 （含SIM卡1枚） 新北市政府警察局新莊分局110年9月8日扣押物品目錄表「品名：手機②」及扣押物照片，亦即111年度保管字第549號扣押物品清單編號2（偵字卷一第35、58、59頁，本院訴字卷第99頁）。 8 SONY灰色手機1支（無SIM卡，螢幕破裂）  新北市政府警察局新莊分局110年9月8日扣押物品目錄表「品名：手機③」及扣押物照片，亦即111年度保管字第549號扣押物品清單編號3（偵字卷一第33、58頁，本院訴字卷第99頁）。 9 IPhone 10玫瑰金色手機1支（無SIM卡，正反面板嚴重破損，無法開機，反面相機鏡頭為直式） 新北市政府警察局新莊分局110年9月8日扣押物品目錄表「品名：手機④」及扣押物照片，亦即111年度保管字第549號扣押物品清單編號4（偵字卷一第33、58頁，本院訴字卷第99頁）。 10 IPhone玫瑰金色手機1支（無SIM卡，正反面板嚴重破損，無法開機，反面相機鏡頭為橫式） 新北市政府警察局新莊分局110年9月8日扣押物品目錄表「品名：手機⑥」及扣押物照片，亦即111年度保管字第549號扣押物品清單編號5（偵字卷一第33、58頁，本院訴字卷第99頁）。 11 IPhone銀色手機1支（無SIM卡，保護貼破損，無法開機） 新北市政府警察局新莊分局110年9月8日扣押物品目錄表「品名：手機⑤」及扣押物照片，亦即111年度保管字第549號扣押物品清單編號5（偵字卷一第33、58頁，本院訴字卷第99頁）。